臺灣臺中地方法院刑事判決　　　　　　　　　　　　九十三年度訴字第一四六六號
　　公　訴　人　臺灣臺中地方法院檢察署檢察官
　　被　　　告　甲○○
右列被告因毒品危害防制條例案件，經檢察官提起公訴（九十三年度毒偵字第一九九
四號），被告於準備程序中就被訴事實為有罪之陳述，受命法官於聽取當事人之意見
後，由本院合議庭裁定改以簡式審判程序判決如左：
    主  文
甲○○連續施用第一級毒品，累犯，處有期徒刑壹年。
    事  實
一、甲○○於民國八十八年間，曾因施用第一級毒品海洛因及第二級毒品安非他命案
    件，經強制戒治期滿，由臺灣臺中地方法院檢察署檢察官於八十八年十一月十七
    日，以八十八年度戒毒偵字第一○三號不起訴處分確定；於九十年間復因施用第
    一級毒品海洛因案件，經本院裁定令入戒治處所施以強制戒治，及判處有期徒刑
    一年確定，有期徒刑部分於九十二年五月二十七日執行完畢，強制戒治部分於九
    十年九月二十五日入臺灣臺中戒治所執行至九十一年七月十八日停止戒治而釋放
    並付保護管束，迄九十一年九月二十四日保護管束期滿未經撤銷，視為強制戒治
    期滿；於九十二年間再因施用第一級毒品海洛因案件，經本院九十三年度訴字第
    二四號案判處有期徒刑一年二月，甲○○不服提起上訴，經臺灣高等法院臺中分
    院於九十三年四月二十七日駁回上訴而確定，目前正在臺灣臺中監獄執行中。猶
    不知悔改，又基於施用第一級毒品海洛因之概括犯意，自九十三年六月初某日起
    至九十三年六月四日中午十二時許止，連續在其臺中縣大甲鎮○○路○段五五八
    之二三號居處，以將海洛因摻入香煙內抽吸之方式，施用海洛因二至三次。嗣於
    九十三年六月六日二十一時許，在前揭居處為警查獲。
二、案經臺中縣警察局大甲分局報請臺灣臺中地方法院檢察署檢察官偵查起訴。
    理  由
一、右揭事實業據被告甲○○於警詢、檢察官偵訊中及本院審理時坦承不諱，且查獲
    當日警察採其尿液送鑑驗結果，呈嗎啡陽性反應，此有李綜合醫院大甲分院所出
    具之尿液檢驗報告書一紙附卷可稽（參偵卷第十五頁）。又被告於八十八年間，
    曾因施用第一級毒品海洛因及第二級毒品安非他命案件，經強制戒治期滿，由臺
    灣臺中地方法院檢察署檢察官於八十八年十一月十七日，以八十八年度戒毒偵字
    第一○三號不起訴處分確定，於九十年間復因施用第一級毒品海洛因案件，經本
    院裁定令入戒治處所施以強制戒治，於九十年九月二十五日入臺灣臺中戒治所執
    行至九十一年七月十八日停止戒治而釋放並付保護管束，迄九十一年九月二十四
    日保護管束期滿未經撤銷，視為強制戒治期滿乙情，有本院九十三年度訴字第二
    四號判決書（參本院卷第二七頁）、臺灣高等法院被告全國前案紀錄表（參本院
    卷第九頁）、刑案資料查註紀錄表（參偵卷第四頁）存卷足參。被告於強制戒治
    執行完畢釋放後，五年內再犯毒品危害防制條例第十條之罪，事證已臻明確，犯
    行應堪認定。
二、核被告所為，係犯毒品危害防制條例第十條第一項之施用第一級毒品罪。其因施
    用海洛因而持有第一級毒品之行為，為施用第一級毒品之行為所吸收，不另論罪
    。又被告多次施用第一級毒品之犯行，時間緊接，方法相同，觸犯構成要件相
    同之罪名，顯係基於概括犯意為之，應依連續犯規定論以一罪，並加重其刑，
    被告於九十年間因施用第一級毒品海洛因案件，經本院判處有期徒刑一年確定，
    並於九十二年五月二十七日執行完畢，此有臺灣高等法院被告全國前案紀錄表在
    卷可證，其受有期徒刑之執行完畢後，五年以內再犯本件有期徒刑以上之罪，為
    累犯，依刑法第四十七條規定，應遞加重其刑，起訴書雖載被告僅於九十三年
    六月初某日，施用海洛因一次，惟被告在本院自白其係自九十三年六月初某日起
    至六月四日中午十二時許止，連續施用海洛因二至三次，本院忖諸被告於九十三
    年六月六日所採之尿液經送鑑定結果呈海洛因陽性反應，及其之前二次均因施用
    海洛因而被令入戒治處所施以強制戒治，其施用海洛因之癮應甚難斷絕等情，認
    其在本院之自白應該為真，堪以採信，且被告自白之時間與起訴書所載之時間未
    重疊部分之施用行為，與起訴事實有連續犯之裁判上一罪關係，本院自得併予審
    理。爰審酌被告犯後坦認所為態度良好，所為並未積極侵害他人權益，本件施用
    次數不多，惟一再施用毒品悔意不堅等一切情狀，量處如主文所示之刑。另本件
    雖扣有注射針筒一支，然因被告於檢察官偵訊中及本院審理時均稱「那是以前施
    用海洛因所留下，但本案都是將海洛因摻在香煙內抽吸，並沒有使用該注射針筒
    」在卷（參偵卷第三二頁、本院卷第三八頁審判筆錄），足徵該注射針筒並非供
    被告本件施用海洛因所用之物，與本案無關，故非能併予宣告沒收，附此敘明。
據上論斷，應依刑事訴訟法第二百七十三條之一第一項、第二百九十九條第一項前段
，毒品危害防制條例第十條第一項、第二十三條第二項，刑法第十一條前段、第五十
六條、第四十七條，判決如主文。
中      華      民      國    九十三    年      七      月    二十三    日
                                        法  官  李  秋  娟
右正本證明與原本無異。
如不服本判決，應於判決送達後十日內向本院提出上訴狀，上訴於臺灣高等法院臺中
分院( 須附繕本 )。
                                         書記官
中    華    民    國      九十三      年       七      月     二十三    日
附錄論罪科刑法條
毒品危害防制條例第十條：
施用第一級毒品者，處六個月以上五年以下有期徒刑。
施用第二級毒品者，處三年以下有期徒刑。
